台灣苗栗地方法院刑事判決　　　　　　　　　　　　　九十三年度訴字第一三七號
　　公　訴　人　臺灣苗栗地方法院檢察署檢察官
　　被　　　告　甲○○
右列被告因毒品危害防制條例案件，經檢察官提起公訴（九十二年度毒偵字第八六三
號），及同署檢察官移併辦（九十三年毒偵字第八八一號、第八八五號）本院管轄之
合議庭認為以簡式審判程序審理，判決如左：
    主  文
甲○○連續施用第壹級毒品海洛因，處有期徒刑壹年，扣案之第壹級毒品海洛因毛重
零點參公克、沒收銷燬之，注射針筒參支、第壹毒品海洛因殘渣袋玖個，均沒收。又
持有第貳級毒品安非他命，處有期徒刑肆月，扣案之第貳級毒品安非他命貳小包淨重
零點伍參公克，沒收銷燬之。應執行有期徒刑壹年貳月，扣案之第壹級毒品海洛因毛
重零點參公克、第貳級毒品安非他命貳小包淨重零點伍參公克，均沒收銷燬之，注射
針筒參支、第壹級毒品海洛因殘渣袋玖個，均沒收。
    事  實
一、古雅文前曾因施用毒品案件，先後經本院裁定送觀察、勒戒後，均認無繼續施用
    毒品之傾向，分別於民國（下同）九十年九月十九日及九十一年八月三十日執行
    完畢釋放出所，並由台灣苗栗地方法院檢察署檢察官各於九十年九月十九日、九
    十一年八月三十日，以九十年度毒偵字第一四五七號、九十一年度毒偵緝字第一
    一四號不起訴處分確定。詎其猶不知悔改，復於觀察勒戒執行完畢釋放後五年內
    ，基於概括犯意，自九十二年十一月一日起，至九十三年八月六日止，連續在苗
    栗縣苗栗市○○里○○街一巷十二弄四號住處、苗栗市○○路一三四號租屋處等
    地，連續施用第一級毒品海洛因多次；甲○○另又於九十二年十月三十一日，在
    苗栗市○○路一三四號租屋處之二樓臥室內，持有第二級毒品甲基安非他命二包
    合計淨重Ｏ．五三公克。嗣先於九十二年十月三十一日十四時二十分許，在上址
    租屋處為警執行搜索後查獲，並扣得上開第二級毒品二包及供施用毒品用之注射
    針筒二支，並經警採尿送驗。續於九十三年八月五日十二時十五分許，在苗栗縣
    苗栗市○○街九巷內，為警查獲甲○○持有之第級一毒品海洛因毛重零點三公克
    。再於同月六日十二時許，在苗栗縣苗栗市勝利里楊屋十一號為警查獲，並扣得
    甲○○所有之注射針筒乙支、海洛因殘渣袋九個。
二、案經台中縣警察移送臺灣苗栗地方法院檢察署檢察官偵查起訴及同署檢察官移送
    併辦。
    理  由
一、右開事實業據被告甲○○於本院審理中坦承不諱，並有臺中縣警察局刑警隊第四
    組委託鑑驗尿液代號與真實姓名對照表、台灣苗栗地方法院檢察署九十二年度尿
    保管字第一一四號扣押物品清單、中山醫學大學附設醫院藥物濫用檢測中心九十
    二年十二月三十一日確認結果報告、法務部全國檢察官線上查詢刑案人犯在監所
    最新資料報表、九十年度毒偵字第一四五七號、九十一年度毒偵緝字第一一四號
    不起訴處分書、法務部調查局九十三年三月八日調科壹字第○九三六二四一○七
    三○號檢驗通知書一紙、房屋租賃契約書一份、台灣高等法院被告全國前案紀錄
    表及台灣苗栗地方法院檢察署刑案資料查註紀錄表等附卷可稽，並有先後扣案之
    第二級毒品甲基安非他命二包合計淨重Ｏ．五三公克、第級一毒品海洛因毛重零
    點三公克、注射針筒三支、海洛因殘渣袋九個在卷，事証明確，被告甲○○於觀
    察勒戒執行完畢釋放後五年內，再犯施用毒品之罪行洵堪認定。
二、核被告甲○○所為，係犯毒品危害防制條例第十條第一項施用第一級毒品海洛因
    罪、第十一條第二項持有第二級毒品安非他命之罪。被告施用前持有第一毒品海
    洛因之低度行為應為施用之高度行為吸收，不另論罪。被告多次施用第一級毒品
    海洛因之犯行，時間密接、犯罪構成要件相同，顯係基於概括犯意為之，應依連
    續犯規定以一論處並加重其刑。檢察官移送併辦部分，與已起訴部分因有連續犯
    之裁判上一罪關係，為起訴效力所及，本院自得併予審理，併此敘明。被告所犯
    上開二罪間，犯意各別、行為不同、罪名互殊，應分論併罰。爰審酌被告犯罪之
    動機、目的、手段，犯罪時所受之刺激及其品性、生活狀況、智識程度、犯罪所
    生之損害，及犯罪後坦承犯行態度良好暨被告一再施用第一級毒品，足見之前之
    觀察勒戒效果有限，非以隔離方式恐無法收效等一切情狀，分別量處如主文所示
    之刑，並定其應執行刑，以示懲處。另扣案之第一級毒品海洛因毛重零點三公克
    、第二級毒品安非他命二小包淨重零點五三公克，應依毒品危害防制條例第十八
    條第一項，沒收銷燬之。注射針筒三支、第一毒品海洛因殘渣袋九個，係被告甲
    ○○所有，供犯罪所用之物，應依刑法第三十八條第一項第二款，沒收。
據上論斷，應依刑事訴訟法第二百九十九條第一項前段、第二百七十三條之一第一項
，毒品危害防制條例第十條第一項、第十一條第二項、第十八條第一項，刑法第十一
條前段、第五十六條、第三十八條第一項第二款、第五十一條第五款，判決如主文。
本案經檢察官洪清秀到庭執行職務。
中　　　華　　　民　　　國　　九十三　　年　　　十　　　月　　　四　　　日
                              臺灣苗栗地方法院刑事第一庭
      　　　　　　　　　　　　　　法  官  姚　銘　鴻
右正本證明與原本無異。
如不服本判決，應於送達後十日內向本院提出上訴狀（須附繕本），上訴於台灣高等
法院台中分院。
                                  書記官  劉  秋  雯
中　　　華　　　民　　　國　　九十三　　年　　　十　　　月　　　四　　　日
附錄本判決論罪科刑法條：
毒品危害防制條例第十條第一項：
施用第一級毒品者，處六月以上五年以下有期徒刑。
